ACORDAO-COMPLETO-2532737

ACÓRDÃO DE RELAÇÃO

ACÓRDÃO DE RELAÇÃO 798/2022 ATA 13/2022 - PLENÁRIO

Acórdão 798/2022-TCU-Plenário
Trata-se de recurso de revisão interposto por Lúcia de Fátima Sales Costa em face do Acórdão 2412/2017-TCU-Primeira Câmara (peça 36) , por meio do qual esta Corte de Contas julgou irregulares as suas contas, imputando-lhe débito e multa.
Considerando que o recurso de revisão requer o atendimento dos requisitos específicos indicados nos incisos do art. 35 da Lei 8.443/1992, quais sejam, erro de cálculo nas contas, falsidade ou insuficiência de documentos em que se tenha fundamentado a decisão recorrida, e superveniência de documentos novos com eficácia sobre a prova produzida;
Considerando que o recorrente se limitou a invocar hipótese legal compatível com o recurso de revisão, sem, contudo, satisfazê-la materialmente; 
Considerando, in casu, que os documentos trazidos aos autos não possuem o condão de produzir eficácia sobre a irregularidade que ocasionou a condenação imposta pelo Tribunal, uma vez que representam fatos já conhecidos e analisados, dos quais decorreram a irregularidade imputada ao recorrente;
Considerando que meros argumentos e teses jurídicas representam elementos ordinários que somente justificariam o seu exame em sede de recurso de reconsideração, uma vez que entendimento diverso descaracterizaria a natureza excepcional e revisional do recurso de revisão;
Os Ministros do Tribunal de Contas da União ACORDAM, por unanimidade, com fundamento nos arts. 32, inciso III, e 35 da Lei 8.443/1992, c/c os arts. 15, inciso III, 143, inciso IV, alínea "b", e § 3º, 277, inciso IV, e 288 do Regimento Interno do TCU, de acordo com os pareceres emitidos nos autos, em:
a) não conhecer do recurso de revisão interposto por Lúcia de Fátima Sales Costa, por não atender aos requisitos específicos de admissibilidade previstos no Regimento Interno do TCU; e
b) dar ciência desta decisão à recorrente e aos órgãos/entidades interessados.
1. Processo TC-Processo 006.543/2016-2 (TOMADA DE CONTAS ESPECIAL) 
	1.1. Apensos: Processo 018.620/2013-2 (REPRESENTAÇÃO) ; Processo 031.686/2019-2 (COBRANÇA EXECUTIVA) ; Processo 031.683/2019-3 (COBRANÇA EXECUTIVA) ; Processo 031.670/2019-9 (COBRANÇA EXECUTIVA) ; Processo 031.685/2019-6 (COBRANÇA EXECUTIVA) .
	1.2. Responsáveis: Conselho Regional de Farmácia do Estado do Ceará (07.288.905/0001-58) ; Lúcia de Fátima Sales Costa (XXX.917.933-XX) ; Victor Feitosa Oliveira (XXX.527.373-XX) .
	1.3. Recorrente: Lúcia de Fátima Sales Costa (XXX.917.933-XX) .
	1.4. Entidade: Conselho Regional de Farmácia do Estado do Ceará.
	1.5. Relator: Ministro Vital do Rêgo.
	1.6. Representante do Ministério Público: Subprocurador-Geral Lucas Rocha Furtado.
	1.7. Relator da deliberação recorrida: Ministro-Substituto Augusto Sherman Cavalcanti
	1.8. Unidade Técnica: Secretaria de Recursos (Serur) .
	1.9. Representação legal: Patricia Aguiar de Aquino (OAB/CE 26.665) , Ubiratan Diniz de Aguiar (OAB/CE 3.625) , Camila Furtado e Costa Rolim (OAB/CE 23.832) , Davi Medeiros Fontenele (OAB/CE 23.758) e outros. 
	1.10. Determinações/Recomendações/Orientações: não há.

Conselho Regional de Farmácia do Estado do Ceará (07.288.905/0001-58); Lúcia de Fátima Sales Costa (XXX.917.933-XX); Victor Feitosa Oliveira (XXX.527.373-XX).

VITAL DO RÊGO

Patricia Aguiar de Aquino (OAB/CE 26.665), Ubiratan Diniz de Aguiar (OAB/CE 3.625), Camila Furtado e Costa Rolim (OAB/CE 23.832), Davi Medeiros Fontenele (OAB/CE 23.758) e outros.

TOMADA DE CONTAS ESPECIAL (TCE)

Secretaria de Recursos (Serur).